臺灣高等法院民事裁定　　　　　　　　　 96年度抗字第755號
抗　告　人　甲○○
上列抗告人因與相對人台灣土地銀行股份有限公司間假處分事件
，對於中華民國96年2月7日臺灣新竹地方法院96年度裁全字第30
5號裁定，提起抗告，本院裁定如下：
    主  文
抗告駁回。
抗告費用由抗告人負擔。
    理  由
 一、按債權人就金錢請求以外之請求，因請求標的之現狀變更
     ，有日後不能強制執行，或甚難強制執行之虞，欲保全強
     制執行者，得聲請假處分；民事訴訟法第532條定有明文。
     又假處分，僅為保全強制執行方法之一種，故苟合於上開
     假處分條件，並經債權人敘明假處分之原因存在，法院即
     得為假處分之裁定。至債權人起訴主張之實體上理由，是
     否正當，乃屬本案判決問題，非假處分裁判中所能解決（
     最高法院94年度台抗字第267號裁判意旨參照）。次按假處
     分為保全程序之一種，原為在本案請求尚未經判決確定前
     ，預防將來債權人勝訴後，因請求標的之現狀變更，有日
     後不能強制執行或甚難執行之虞者而設，若已有確定裁判
     不認債權人之權利存在，則其假處分之聲請，即屬不應准
     許（最高法院83年度台抗字第319號判例意旨參照）。
二、抗告意旨略以：相對人臆測案外人振成建設股份有限公司（
    下稱振成公司）財務不良，但事實上振成公司繳息正常，連
    帶保證人之信用皆良好，且原審96年度訴字第169號撤銷贈
    與等事件仍在言詞辯論中，求予廢棄原裁定云云。
三、經查：相對人主張案外人振成公司邀同案外人唐名亨即該公
    司之法定代理人為連帶保證人，於民國94年6月28日向伊借
    款新台幣（下同）3270萬元，約定於97年6月28日到期一次
    償還，按月付息。詎案外人振成公司已於95年10月20日經票
    據交換中心列為拒絕往來戶，於95年11月28日停業，信用狀
    況明顯惡化。又案外人唐名亨為損害債權為目的，於96年1
    月10日將其所有如原裁定附表所示之不動產贈與抗告人，依
    民法第244條之規定，伊得聲請撤銷該贈與行為。伊惟恐抗
    告人將該不動產之所有權移轉或設定負擔予第三人，致現狀
    變更，日後恐有難於執行之虞為由，聲請如原裁定主文第一
    項所示之假處分，核與民事訴訟法第532條之規定相符。又
    相對人為聲請本件定假處分所陳前情，亦據其提出借據影本
    、拒絕往來戶明細表、公司基本資料查詢單、不動產異動索
    引、附表、土地及建物謄本等為證（見原審卷第4至12頁）
    ，堪認相對人係就防止日後有不能強制執行或甚難強制執行
    之虞為聲請，且有其必要性，已為釋明。且相對人既陳明願
    供擔保以補釋明之不足，應認足補其釋明之不足，原法院衡
    量雙方利益後，酌定擔保金額而准許相對人之聲請，核無不
    合。抗告人雖以振成公司繳息正常，連帶保證人之信用皆良
    好，且原審96年度訴字第169號撤銷贈與等事件仍在言詞辯
    論中云云置辯，然振成公司確已遭票據交換所列為拒絕往來
    戶，並已於於95年11月28日停業，雖其目前仍正常繳息，然
    其信用情況確有明顯惡化之情，且此屬實體上理由，乃屬本
    案判決問題，非假處分裁判中所能解決；又本件並未判決確
    定，揆諸首揭見解，相對人假處分之聲請，即無不應准許之
    情形。綜上，抗告人所辯均不足採，抗告意旨，指摘原裁定
    不當，求予廢棄，為無理由，應予駁回
四、據上論結，本件抗告為無理由，爰裁定如主文。
中　　華　　民　　國　　96　　年　　5 　　月　　30　　日
                  民事第七庭
                      審判長法  官  鄭三源
                            法  官  王聖惠
                            法  官  周美月
正本係照原本作成。
本裁定除以適用法規顯有錯誤為理由，並經本院許可外，不得再
抗告。如提起再抗告，應於收受後10日內委任律師為訴訟代理人
向本院提出再抗告狀。並繳納再抗告費新台幣１千元。
中　　華　　民　　國　　96　　年　　6 　　月　　1 　　日
　　　　　　　　　　　　　　書記官  李華安
